【裁判字號】    89,訴,2329
【裁判日期】    890929
【裁判案由】    返還所有物
【裁判全文】
台灣臺中地方法院民事判決
                                               八十九年度訴字第二三二九號
    原      告  中租迪和股份有限公司
    法定代理人  丙○○
    訴訟代理人  乙○○
    被      告  臺灣勝家實業股份有限公司
                            設.
    法定代理人  甲○○      住台北市○○區○○街六二巷一七號
    訴訟代理人  曹宗彝律師
                溫文昌律師
右當事人請求返還所有物事件，本院判決如左：
    主      文
原告之訴及假執行之聲請均駁回。
訴訟費用由原告負擔。
    事      實
甲、原告方面：
一、聲明：
（一）被告應將如附表所示之動產返還予原告。
（二）願供擔保，請准予宣告假執行。
二、陳述：
（一）緣被告前於民國（下同）八十八年一月十九日向原告承租機器設備等動產乙批
      ，其中包括如附表所示之動產，雙方並簽訂有租賃合約書為憑，且亦經交貨驗
      收完畢，按依約被告有按期給付租金之義務，詎自八十八年七月三十一日起用
      以給付租金之票據竟違約遭退票拒絕給付，案經原告派員催索，惟均無結果。
      遂以存證信函通知被告終止租約，請求清償一切債務及返還所有物，然被告仍
      未置理，被告顯已係無權占有，爰依民法第七百六十七條規定請求返還。
（二）查系爭所有物係被告於八十八年一月十九日與原告訂立買賣契約書將系爭動產
      出售予原告並移轉所有權予原告；後兩造並依前揭融資性租賃契約之約定於八
      十八年二月一日出租予被告，此有買賣契約書、租賃契約書及交貨驗收證明書
      為證。被告於八十九年八月二十五日庭訊時，已對租賃契約書及交貨驗收證明
      書之真正為認諾無訛。按所謂融資性租賃，係指租賃公司應承租人之要求購入
      租賃標的物，以融資方式出租予承租人使用者而言，財政部頒行之金融機構對
      租賃公司辦理融資性租賃業務授信要點第二條定有明文，是融資性租賃，係企
      業者需要購買機器設備之資金，乃與銀行或租賃公司簽訂融資性租賃契約，約
      定由企業者向製造商或經銷商洽商選定所需要之機器設備，而由銀行或租賃公
      司與廠商簽訂買賣契約並付款，該機器設備則由廠商逕交企業者驗收保管及使
      用收益，且由企業者逕向廠商主張瑕疵擔保責任及自負危險負擔，租金係以購
      買機器設備之價金、利息及費用（手續費、管理事務費等）之總金額在約定租
      賃期限內之平均值計算，銀行或租賃公司為該機器之所有權人，租期屆滿時，
      企業者得以低微之殘值優先承購或以更低之租金續租該機器設備之交易契約。
（三）又民事，法律所未規定者，依習慣，無習慣者，依法理，民法第一條揭有明文
      。再因私法上法律行為而成立之法律關係，非以民法（實質民法）有明文規定
      者為限，茍法律行為之內容，並不違反公序良俗或強行規定，應即賦予法律上
      之效力，如當事人本此法律行為成立之法律關係起訴請求保護其權利，法院不
      得以法無明文規定而拒絕裁判。故融資性租賃契約，雖無法依固有法律之規定
      加以規範，惟依其主要特徵，宜解為類似於租賃之無名契約，於其性質與固有
      租賃相同者，適用民法有關租賃之規定，否則依法理解決，固融資性租賃契約
      於承租人違約時，出租人得行使之權利為終止租約，使租賃關係消滅，收回租
      賃物；請求已到期未付之租金及未到期之租金。另融資性租賃契約，既無法依
      固有法律之規定加以規範，宜依其主要特徵，解為類似於租賃之無名契約，於
      其性質與固有租賃相同者，適用民法有關之租賃規定，否則唯有依憑法理而為
      解決。
（四）本件兩造於八十八年一月十九日就系爭動產訂定買賣契約書移轉所有權，後依
      融資性租賃契約於租賃始期八十八年二月一日交付驗收無誤，由被告租回系爭
      動產，雖買賣標的物仍由被告占有保管，惟此與民法第七百六十一條第二項之
      交付效力無違，即一方以取得標的物所有權再收取租金之法律關係，強化其融
      資提供之擔保，一方則以出售標的物後再以租賃之法律關係占有保管使用標的
      物，以減輕資本負擔並以給付租金而無礙於標的物之利用，此與民法第八十七
      條第二項所定，欠缺效果意思之通謀虛偽意思表示迥然不同，被告以通謀虛偽
      意思表示而抗辯系爭租賃契約無效，顯不足採。
（五）民法第八十七條第一項前段所謂通謀虛偽意思表示，乃指表意人與相對人互相
      故意為非真意之表示而言，故相對人不僅須知表意人非真意，並須就表意人非
      真意之表示相與為非真意之合意，始為相當，若僅一方無欲為其意思表示所拘
      束之意，而表示與真意不符之意思者，尚不能指為通謀而為虛偽意思表示 (最
      高法院六二台上三一六判決可參) 。且契約文字業已表示當事人真意，無須別
      事探求者，即不得反捨契約文字而更為曲解。本件兩造之契約關係確係為符合
      現行一般交易習慣之融資性租賃售後租回之交易，被告於雙方簽訂之融資性租
      賃契約之前言開宗明義即表示，：：：：雙方充分瞭解保留融資性租賃之特性
      協議訂定本契約：：：：：，且已依約繳納數期租金。詎今被告財務狀況生變
      ，竟於其違約後空言狡辯，又姑且暫不論被告之交易意思表示為真正，退萬步
      言，即使其為虛偽表示，惟依事證所示，原告絕無認知其為非真意，亦絕無就
      其非真意之表示相與為非真意之合意，被告以通謀虛偽意思表示而抗辯系爭租
      賃契約無效，更顯不足採。
三、證據：提出租賃契約書影本、驗收證明書影本、支票及退票理由單影本、存證信
    函及回執影本、估價單、公司變更登記事項卡影本及買賣契約書影本各一份為證
    。
乙、被告方面：
一、聲明：
（一）原告之訴駁回
（二）願供擔保，請准免為假執行。
二、陳述：
（一）按表意人與相對人通謀而為虛偽意思表示者，其意思表示無效；虛偽意思表示
      ，隱藏他項法律行為者，適用關於該項法律行為規定，民法第八十七條定有明
      文；次按融資性租賃者，承租人需先自行選擇所需之機器、設備與供給商人談
      妥買賣條件後，再申請出租人出面與供給商人訂立機器、設備之買賣契約，由
      供給商人直接將機器、設備交付予承租人，承租人於驗收後，填具租賃物收據
      或驗收證明書交予出租人，出租人憑以支付價金予供給商，故租賃公司於有特
      定之承租人出現時，方購買租賃物，與營業性租賃不同，信託投資公司辦理機
      器及設備租賃業務辦法第五條即規定，信託投資公司購置機器及設備，應先洽
      得承租客戶，非有客戶預先約定承租，不得自行購入，實務上即有租賃公司不
      按上述程序支付買賣價金，而被判定非為融資性租賃者，最高法院七十四年度
      台上字第一三一一號、七十四年度台上字第一四九四號、七十五年度台上字第
      二五三七號判決，皆以由於上訴人係經營機器、設備租賃業務，於法不得經營
      放款業務，而因其貸放款項與借用人，約明分期攤還，故假裝訟爭各項機器設
      備係為上訴人購買，並偽託租賃按期收取租金之名義，而按期收回貸款，藉以
      達規避上開違法行為之目的，而認定租賃物非租賃公司所有，可知所謂融資性
      租賃者，必須有三方即承租人、出租人及供給商人，由出租人出面與供給商人
      訂立機器、設備之買賣契約，再由供給商人直接將機器、設備交付予承租人，
      因此，倘承租人為了向出租人貸款，先由出租人偽向承租人購買承租人所有各
      項機器、設備，嗣雙方再虛偽訂立租賃，由出租人以按期收取租金之名義，而
      按期收回貸款，兩造所為通謀訂定虛偽之買賣契約及租賃契約均屬無效，應依
      民法第八十七條第二項後段適用所隱藏之金錢借貸關係，此時，租賃物屬於承
      租人所有。
（二）原告公司之營業項目僅可為機器之租賃等業務，依法不得經營辦理放款賺取利
      息之營業項目，適因被告要向原告借錢，原告為隱藏放款賺取利息之目的，兩
      造乃偽以機器買賣，被告復又偽以租回系爭機器，嗣被告以給付租金之名義，
      而達返還本金給付利息之行為，此可從被告每期所給付之租金高達新台幣（下
      同）六、七百萬元，其實情係以本金攤還加上利息所得之數額，顯與一般租賃
      之租金偏高可證，揆諸前揭最高法院之判決，原告於法不得經營放款業務，竟
      借款予被告公司，而偽訂租賃契約以收取租金為由，而按期收回貸款，藉以達
      規避違法行為之目的，兩造所為之通謀虛偽意思表示，應依民法第八十七條第
      二項後段適用所隱藏之金錢借貸關係，而認定租賃物屬於被告公司所有，據此
      ，原告自不得主張所有物返還。
（三）按當事人主張有利於己事實者，就其事實有舉證之責任，民事訟訴法第二百七
      十七條定有明文。原告主張本件被告向原告辦理融資性租賃，而由被告指示原
      告承購租賃物云云。惟查，本件原告既然主張被告向原告辦理融資性租賃，而
      由被告指示原告承購租賃物，原告應就係向何供給商人購買租賃物，舉證以實
      其說。
（四）按財務會計準則公報第二號租賃會計處理準則之規定，在承租人售後租回之情
      形，因出租人已將租賃資產之報酬與風險轉移給承租人，該租賃資產應由承租
      人應依租約性質逐期攤至折舊費用或租金費用，換言之，在融資交易行為下，
      出租人會計帳上並無該租賃標的之資產，即出租人之財產目錄無該項租賃資產
      ，因為該項交易自始便認定為一融資行為，而非買回再出租之行為；相反的，
      於承租人立場，必須於帳上記錄租賃資產並同時承認應付租賃款（應付租賃公
      司融資款），意即，租賃標的物在租賃合約簽定，交易成立時，租賃資產實質
      上係歸承租人擁有。
（五）查被告公司因經營發生虧損，需求營業資金恐急，以融資方式向原告貸款，將
      原有公司之設備偽售給原告公司以取得一筆資金後，再向原告偽租回該機器設
      備，並分期按原告所計算之隱含利率，攤還支付租金（其實情係返還本金及其
      利息），因此，該租賃物屬於被告公司所有，況從被告會計帳觀之，其上載明
      廠房租賃資產、機器設備租賃資產、工具及模型租賃資產及雜項設備租賃資產
      ；廠房折舊準備租賃、機器折舊準備租賃、工具折舊準備租賃及雜項折舊準備
      租賃，並同時承認應付租賃款（應付原告融資款），參前引之說明，益見該租
      賃標的物仍屬被告所有，殆無疑義，據此原告自不得主張所有物返還。
（六）依原告於準備書狀第三點所載融資性租賃，係企業者需要購買機器設備之資金
      ，乃與銀行或租賃公司簽訂融資性租賃契約，約定由企業者向製造商或經銷商
      洽商選定所需要之機器設備，而由銀行或租賃公司與廠商簽訂買賣契約並付款
      ，該機器設備則由廠商逕交企業者驗收保管及使用收益，可知原告亦自認所謂
      融資性租賃者，必須有三方即企業者、銀行或租賃公司及製造商或經銷商，然
      依原告於準備書狀第二點所載系爭所有物係被告於八十八年一月十九日與原告
      訂立買賣契約將系爭動產出售予原告並移轉所有權予原告，後兩造訂立融資性
      租賃契約之約定於八十八年二月一日出租予被告，其間並無所謂製造商或經銷
      商介入，顯見本件並不符合融資性租賃之要件甚明，況依信託投資公司辦理機
      器及設備租賃業務辦法第十一條之規定，機器及設備之租賃期限，不得少於三
      年，然依兩造所訂立之租賃契約書於八十八年四月三十日至九十年一月三十一
      日，顯與前開條文之規定不相符合，因此，本件被告因經營發生虧損，需求營
      業資金恐急，以短期融資方式向原告貸款，兩造所為通謀訂定虛偽之買賣契約
      及租賃契約均屬無效，應依民法第八十七條第二項後段適用所隱藏之金錢借貸
      關係，此時，租賃物屬於承租人所有。
（七）又按信託投資公司每期收取之租金，應全部列為當期收入，其購置之機器及設
      備，應列為該公司之資產，並依照所得稅法耐用年數，逐年提列折舊，有信託
      投資公司辦理機器及設備租賃業務辦法第十二條定有明文。查本件原告未依前
      開條文在其自己之會計帳載明該租賃標的之資產即原告之財產目錄無該項租賃
      資產，可知該租賃資產實質上係歸被告所有，參被告於八十九年九月八日答辯
      狀，益見兩造所訂立之買賣契約及租賃契約均屬通謀虛偽，依民法第八十七條
      規定，應屬無效。
（八）倘鈞院認兩造間所訂融資性租賃契約有效成立，該契約之性質係屬消費借貸之
      無名契約，非屬租賃之無名契約，按承租人應以善良管理人之注意，保管租賃
      物。租賃物有生產力者，並應保持其生產力。民法第四百三十二條第一項定有
      明文。因此，承租人於租賃關係存續當中，有義務保持租賃物原有之價值，於
      租賃關係終止後，承租人保持租賃物原有之價值而返還予出租人，然在融資性
      租賃契約，原則上租賃期間與物品之耐用年數相同，從而租賃期間屆滿，其殘
      餘價值甚低，已無重大意義，蓋承租人得以低微之殘值優先承購該機器設備，
      再按租賃物之修繕，除契約另有訂定或另有習慣外，由出租人負擔，民法第四
      百二十九條第一項亦有明文，然本件兩造租賃契約書第六條第一項固約定：「
      承租人應以自己費用維護租賃物使其經常保持良好狀態，並以自己費用修繕之
      ，凡修護上需要之配件、機具、服務均由其負擔，並應由合格人員實施修護。
      」是本件關於修繕義務之約定顯與民法第四百二十九條之規定不相符合，且
      按租賃關係存續中，因不可歸責於承租人之事由，致租賃物之一部滅失者，承
      租人得按滅失之部分，請求減少租金，有民法第四百三十五條第一項定有明文
      ，然依兩造租賃契約書第七條後段約定，承租人依本契約規定應支付之各項給
      付，不因租賃物遭受損害而減輕或免除。是本件是本件關於危險負擔之約定，
      顯與民法第四百三十五條第一項之規定不相符合，本兩造所訂立之租賃契顯與
      一般租賃有間，不應解為類似於租賃之無名契約。
（九）本件應屬類似消費借貸之無名契約，按一般消費借貸契約，均會約定借款人於
      借款期間未按期支付本金及利息時，其全部借款即視為到期，借款人會喪失期
      限利益，依兩造租賃契約第十二條第一項約定：「承租人如有前條各條款所列
      情形之一或違反本約任何條款之約定時，出租人得終止租賃契約、收回或請求
      返還租賃物及損害賠償，承租人並應無條件立即付清全部租金，包括未屆期、
      損害賠償、其他費用及返還租賃物。」，顯與一般消費借貸契約所約定之情形
      相符，本件屬類似消費借貸之無名契約，應屬明確，據此，兩造間確屬金錢借
      貸關係而非租賃關係。退步言，縱鈞院認被告前述主張不可採，兩造租賃契
      約第十二條第一項約定，依民法第二百四十七條之一第四款及消費者保護法第
      十二條顯屬無效，按依照當事人之一方預定用於同類契約之條款而訂定之契約
      ，其他於他方當事人有重大不利益者，按其情形顯失公平，該部分約定無效，
      民法第二百四十七條之一第四款定有明文；按次定型化契約條款有違反平等互
      惠原則者，或條款與其所排除不予適用之任意法規之立法意旨顯有矛盾者，或
      契約之主要權利或義務，因受條款之限制致契約目的難以達成者，推定其顯失
      公平，消費者保護法第十二條第二項定有明文，而依同條第一項之規定，定型
      化契約中之條款違反誠信原則，對消費者顯失公平者，無效，本件租賃契約書
      之內容條款均由原告公司訂立，被告並無磋商之餘地，是以此種約定書當屬定
      型化契約無疑，現被告徒以定型化契約第十二條第二項之規定，主張得向被告
      請求返還租賃物，然按該條文之規定，原告得終止租賃契約或請求返還租賃物
      ，被告應無條件立即付清全部租金，包括未屆期，對被告誠屬不公，蓋被告遭
      受雙重之損失，即必須返還系爭租賃物及給付全部租金，參照民法第二百四十
      七條之一第四款規定，以就此部分之約定係屬無效，況原告藉此犧牲被告之利
      益以圖利自己，與民法第一百四十八條第二項，行使權利履行義務，應依誠實
      及信用原則之規定，顯然違背，且按其情形顯失公平，依消費者保護法第十二
      條第一項此部分之條款應屬無效。
三、証據：提出被告公司會計影本一份為證。
      理      由
一、本件原告起訴主張被告於八十八年一月十九日向原告承租機器設備等動產乙批，
    雙方並簽訂有租賃合約書，依約被告有按期給付租金之義務，詎自八十八年七月
    三十一日起用以給付租金之票據竟違約遭退票拒絕給付，經原告派員催索，均無
    結果，遂以存證信函通知被告終止租約，被告係無權占有，而依民法第七百六十
    七條規定請求返還等語。被告則以兩造所成立之租賃契約及買賣契約均為通謀虛
    偽意思表示，其契約無效，然其虛偽意思表示中隱藏消費借貸法律行為，故雙方
    之權利義務應適用消費借貸之規定，系爭之機器設備等動產，仍為被告所有，原
    告之請求無理由；又縱雙方所訂立之融資性租賃契約有效成立，其性質亦與消費
    借貸較為相似，應適用消費借貸契約之規定而非租賃契約之規定，且縱法院認定
    應適用有關租賃契約之約定，兩造租賃契約第十二條第一項有關「承租人如有前
    條各條款所列約定情形之一或違反本約任何條款時，出租人得終止租賃契約、收
    回或請求返還租賃物及損害賠償，承租人並應無條件立即付清全部租金，包括未
    屆期、損害賠償、其他費用及返還租賃物。」之約定，對被告有重大不利益，且
    顯失公平，依民法第二百四十七條之一第四款及消費者保護法第十二條之規定，
    該約定無效，被告不得依此加以請求等語，資為抗辯。
二、經查被告對原告所提出之買賣契約書及租賃契約書之形式真正並不爭執，惟主張
    其為通謀虛偽意思表示而隱藏消費借貸契約，因此本件所欲審酌之重點在於雙方
    所訂立之買賣契約及租賃契約是否為通謀虛偽意思表示而隱藏消費借貸契約，爰
    分點論述如下：
（一）按原告主張雙方所訂立之租賃契約實為融資性租賃契約，故依其所訂立之契約
      條款，雙方之權利義務與民法租賃契約所規定之權利義務不同，然查，民事，
      法律所未規定者，依習慣，無習慣者，依法理，民法第一條定有明文，所謂融
      資性租賃，依學說及財政部頒行之金融機構對租賃公司辦理融資性租賃業授信
      要點第二條定，係指租賃公司應承租人之要求購入租賃標的物，以融資方式出
      租予承租人使用者而言，是融資性租賃，為企業者需要購買機器設備之資金，
      乃與銀行或租賃公司簽訂融資性租賃契約，約定由企業者向（製造商或經銷商
      ）洽商選定所需要之機器設備，而由銀行或租賃公司與廠商簽訂買賣契約並付
      款，該機器設備則由廠商逕交企業者驗收保管及使用收益，且由企業者逕向廠
      商主張瑕疵擔保責任及自負危險負擔，租金係以購買機器設備之價金、利息及
      費用（手續費、管理事務費等）之總金額在約定租賃期限內之平均值計算，銀
      行或租賃公司為該機器之所有權人，租期屆滿時，企業者得以低微之殘值優先
      承購或以更低之租金續租該機器設備之交易契約，因此融資性租賃者必須有三
      方當事人，即企業者、銀行或租賃公司及製造商或經銷商。查本件原告自承被
      告於八十八年一月十九日與原告訂立買賣契約將系爭之動產設備出售予原告並
      移轉所有權予原告，後兩造再訂立租賃契約約定於八十八年二月一日出租予被
      告，由被告繳納高額之租金，其間並無所謂機器設備之製造商或經銷商介入，
      單純係原告與被告間機器、設備之買賣及租回關係，此並不符合學理上融資性
      租賃須有三方當事人之要件。
（二）依信託投資公司辦理機器及設備租賃業務辦法第十一條之規定，機器及設備之
      租賃期限，不得少於三年，然依兩造所訂立之租賃契約書於八十八年四月三十
      日至九十年一月三十一日，並未滿三年，亦與前開條文之規定不相符合。
（三）按融資性租賃者，承租人需先自行選擇所需之機器、設備與供給商人談妥買賣
      條件後，再申請出租人出面與供給商人訂立機器、設備之買賣契約，由供給商
      人直接將機器、設備交付予承租人，承租人於驗收後，填具租賃物收據或驗收
      證明書交予出租人，出租人憑以支付價金予供給商，故租賃公司於有特定之承
      租人出現時，方購買租賃物，與營業性租賃不同，信託投資公司辦理機器及設
      備租賃業務辦法第五條即規定，信託投資公司購置機器及設備，應先洽得承租
      客戶，非有客戶預先約定承租，不得自行購入，最高法院七十四年度台上字第
      一三一一號及七十五年度台上字第二五三七號等判決，即以租賃公司不按上述
      程序支付買賣價金，而被判定非為融資性租賃契約。查本件被告原本即擁有系
      爭動產設備之所有權，由原告出錢向被告購買後，再租回予被告，其整個買賣
      程序及支付價金程序均與融資性租賃契約不同。
（四）再者，學說及實務承認融資性租賃契約，其目的主要在鼓勵投資生產，促進經
      濟發展，亦即鼓勵有生產能力而無資力之企業者，可透過銀行或租賃公司之融
      資向製造商購買生產設備，將設備所有權歸於融資者以為擔保，再透過企業者
      繳納高額租金之方式，由融資者回收資金與利潤，如此不僅俾利三方，亦可促
      進經濟之活潑，惟本件系爭生產設備原本即屬原告所有之資產，由被告先向原
      告買得後，再回租與被告，僅係兩造間資金之往返關係，並不具融資性租賃契
      約促進經濟之效用，因此，要難認定兩造間之契約關係為融資性租賃契約。
（五）再查，本件被告甫於八十八年一月十九日與原告訂立買賣契約將系爭之動產設
      備出售予原告並移轉所有權予原告，未滿一個月，原告竟又於八十八年二月一
      日訂立租賃契約將系爭動產設備出租予被告，且被告每期所給付之租金竟高達
      六、七百萬元，兩造間之買賣及租賃行為顯違社會交易常情，難認為真。又被
      告公司自承其於八十八年初財務即產生危機，急需資金調度，而原告公司之營
      業項目僅登記為機器之租賃等業務，依法本不得經營辦理放款借貸之營業項目
      ；而一般消費借貸契約，均會約定借款人於借款期間未按期支付本金及利息時
      ，其全部借款即視為到期，借款人會喪失期限利益，依兩造租賃契約第十二條
      第一項約定：「承租人如有前條各條款所列情形之一或違反本約任何條款之約
      定時，出租人得終止租賃契約、收回或請求返還租賃物及損害賠償，承租人並
      應無條件立即付清全部租金，包括未屆期、損害賠償、其他費用及返還租賃物
      」，顯與一般消費借貸契約所約定之情形相符，是被告主張本件係因被告欲向
      原告借款，原告偽以機器買賣及租賃之法律行為，隱藏放款之消費借貸行為，
      藉以賺取利息，而由被告以給付租金之名義，以達返還本金給及利息等情，尚
      非無據，堪信為真。
三、縱上所述，兩造為隱藏金錢消費借貸，先由原告偽向被告購買被告所有之系爭機
    器、設備，嗣雙方再偽虛訂立租賃契約，由被告租回機器設備，原告則按期以收
    取租金之名義收回貸款，是兩造所為通謀訂定虛偽之買賣契約及租賃契約均屬無
    效，應依民法第八十七條第二項後段適用所隱藏之金錢消費借貸之法律關係，故
    系爭機器、設備仍屬被告所有，原告並無所有權，因此，原告依民法第七百六十
    七條規定請求返還系爭機器、設備等動產，自無理由，應予駁回。
四、本件為判決基礎之事證已臻明確，兩造其餘攻擊防禦方法及提出之證據，核於判
    決結果不生影響，無一一審究論述之必要，附此敘明。
五、原告之訴既經駁回，其假執行之聲請，已失所附麗，應予駁回。
六、據上論結，本件原告之訴為無理由，依民事訴訟法第七十八條，判決如主文。
中      華      民      國    八十九    年      九      月    二十九    日
                                臺灣臺中地方法院民事第一庭
~B法      官  廖穗蓁
右為正本係照原本作成
如對本判決上訴須於判決送達後廿日內向本院提出上訴狀
中      華      民      國    八十九    年      九      月    二十九    日
~B法院書記官


司法院資訊處製作；財團法人民間司法改革基金會備份。
